---
title: "Youtube.com Análisis"
author: 
- Carlos Carrillo
- Pablo Cid
date: "`r Sys.Date()`"
output: rmarkdown::html_vignette
vignette: >
  %\VignetteIndexEntry{Vignette Title}
  %\VignetteEngine{knitr::rmarkdown}
  %\VignetteEncoding{UTF-8}
---

```{r setup, include = FALSE, cache=TRUE}
library(dplyr)
knitr::opts_chunk$set(
  collapse = TRUE,
  comment = "#>"
)

uri <- "https://www.youtube.com"
max_domain_links <- 5
max_deepth <- 3
max_domains_to_show <- 10
```

Vamos a realizar el análisis del dominio `r uri` para ver cuántos enlaces debería seguir un usuario de este dominio para alcanzar un dominio potencialmente peligroso con contenido de malware o spam.



## Obtener información del dominio

Lo primero que necesitamos realizar es una exploración del dominio para obtener todos los posibles links que podemos alcanzar. Para ello vamos a descargar y seguir todos los links que hemos encontrado. Para evitar que el proceso no acabe nunca, hemos limitado la busqueda de links con los siguientes parámetros:

- Máximo número de links a seguir dentro de un mismo dominio `r max_domain_links`
- Máximo número de links a seguir en profundidad `r max_deepth`

```{r load_domain, include = FALSE, cache=TRUE}
domain_info <- GroupAssignmentPackage::load_domain(uri, max_deepth, max_domain_links)
```

A continuación podemos ver un grafo con los dominios que más aparecen en los links. Hemos limitado el grafo a `r max_domains_to_show` dominios para poder visualizarlo correctamente. 

```{r show_domain_graph, include = TRUE, fig.width=7, fig.height=4, fig.align = "center"}
GroupAssignmentPackage::build_domain_graph(domain_info$links,max_domains_to_show)
```

## Obtener información de dominios peligrosos

Hemos utilizado varias fuentes de información para poder decidir si un dominio contiene malware o spam.

- [Malware Domain List](https://www.malwaredomainlist.com/)
- [Ultimate Hosts Blacklist](https://github.com/mitchellkrogza/Ultimate.Hosts.Blacklist)

Ambas fuentes nos acaban proporcionando un listado de dominios poco fiables.

```{r load_malware_domains, include = FALSE}
malware_domains_list  <- GroupAssignmentPackage::get_malware_domain_list()
```

Actualmente tenemos un listado con `r length(malware_domains_list)` dominios con malware.

## Análisis

Con la información de los links accesibles desde el dominio analizado y con el listado de dominios con malware, ya podemos cruzar los datos y comprobar si hay links accesibles potencialmente peligrosos o no, y en caso afirmativo cuántos enlaces debería seguir el usuario.

```{r analysis, include = FALSE}
analysis <-  GroupAssignmentPackage::analizy_domains(domain_info$links, malware_domains_list)
contains_malware <- nrow(analysis %>% filter(contains_malware == T)) >= 1
contains_malware_message <- "sí"
if (!contains_malware)
{
  contains_malware_message <- "no"
}
```

En este caso podemos concluir que el dominio `r contains_malware_message` tiene malware accesible

A continuación podemos ver el listado de malware y desde qué dominio es accesible
```{r show_malware_links}
analysis %>% filter(contains_malware == T) %>% select("link", "originDomain")
```

De forma más visual, podemos ver el grafo de conexiones para alcanzar todos los dominios con malware:
```{r show_malware_graph, fig.width=7, fig.height=4, fig.align = "center"}
if (contains_malware)
{
  GroupAssignmentPackage::build_malware_graph(analysis)
}

```

## Conclusiones
En primer lugar, podemos observar que es muy fácil que un usuario acabe en un dominio potencialmente peligroso. 
Para finalizar, después de realizar diferentes análisis, hemos visto que las fuentes de información de malware/spam tienen numerosos falsos positivos. Con lo que se deberia realizar un filtrado con dominios de confianza para evitar errores.
